臺灣屏東地方法院刑事判決　　　　　　　100年度訴字第733號
公　訴　人　臺灣屏東地方法院檢察署檢察官
被　　　告　邱瑞彬
上列被告因違反毒品危害防制條例案件，經檢察官提起公訴（10
0 年度毒偵字第894 號），茲因被告就被訴事實為有罪之陳述，
經告知簡式審判程序意旨，並聽取公訴人及被告之意見後，本院
合議庭裁定由受命法官獨任依簡式審判程序審理，判決如下：
    主  文
邱瑞彬施用第一級毒品，累犯，處有期徒刑拾月；又施用第二級
毒品，累犯，處有期徒刑陸月；應執行有期徒刑壹年貳月。
    事  實
一、邱瑞彬前於民國96年間，因施用毒品案件，經臺灣高雄地方
    法院以96年度毒聲字第354 號裁定送觀察、勒戒後，認有繼
    續施用毒品傾向，經臺灣高雄地方法院以96年度毒聲字第11
    79號裁定令入戒治處所強制戒治，於97年5 月2 日停止戒治
    出所，並由臺灣高雄地方法院檢察署檢察官以97年度戒毒偵
    字第426 號為不起訴處分確定。另因違反森林法、竊盜案件
    ，分別經臺灣高雄地方法院以95年度訴字第1540號判處有期
    徒刑1 年2 月（後經上訴由臺灣高等法院高雄分院以96年度
    上訴字第377 號駁回上訴確定），後經減刑為有期徒刑7 月
    、以96年度易字第790 號判處有期徒刑1 年2 月，後經減刑
    為有期徒刑7 月、以96年度易字第1735號判處有期徒刑8 月
    ，減為4 月確定，上開3 案減刑後應執行有期徒刑1 年4 月
    ，於98年12月2 日假釋出監付保護管束，於99年1 月23日保
    護管束期滿執行完畢。
二、詎其經前開觀察勒戒、強制戒治及有期徒刑之執行完畢後5
    年內，猶不知悔改，明知海洛因及甲基安非他命經公告列為
    毒品危害防制條例第2 條第2 項第1 款、第2 款之第一級、
    第二級毒品，不得非法持有、施用，仍分別基於施用第一、
    二級毒品之犯意，於99年12月7 日或8 日某時許，在屏東縣
    里港鄉土庫村定遠60之1 號居處內，以將海洛因置於香菸內
    點火吸食所產生煙霧之方式，施用第一級毒品海洛因1 次；
    另於同年月9 日某時許，在上揭居處內，以將甲基安非他命
    置於玻璃球內以火燒烤後，吸食所產生煙霧之方式，施用第
    二級毒品甲基安非他命1 次。嗣於同年月9 日12時許，為警
    持搜索票前往邱瑞彬上揭居處搜索查獲，並經其同意採尿送
    驗，檢出海洛因代謝後之嗎啡濃度121ng/ml及甲基安非他命
    陽性反應，始查悉上情。
三、案經高雄市政府警察局三民第二分局報告臺灣屏東地方法院
    檢察署檢察官偵查起訴。
    理  由
一、本案被告邱瑞彬所犯違反毒品危害防制條例罪，並非法定刑
    為死刑、無期徒刑或最輕本刑3 年以上有期徒刑之罪，亦非
    高等法院管轄第一審之案件，而被告於本院準備程序中就被
    訴事實為有罪之陳述，本院合議庭乃裁定由受命法官獨任進
    行簡式審判程序。又簡式審判程序之證據調查，不受刑事訴
    訟法第159 條第1 項、第161 條之2 、第161 條之3 、第16
    3 條之1 及第164 條至第170 條規定之限制，刑事訴訟法第
    273 條之2 亦定有明文，故本件審理依該規定，亦排除嚴格
    證據調查，併予敘明。
二、上開犯罪事實，業據被告邱瑞彬於本院審理中供承不諱，而
    被告為警查獲後所排放之尿液經採樣送驗，以酵素免疫分析
    法檢驗及氣相層析質譜儀法確認檢驗結果，嗎啡濃度121ng/
    ml及甲基安非他命呈陽性反應，有高雄市立凱旋醫院濫用藥
    物尿液檢驗報告1 份附卷足稽，堪認被告前揭自白與客觀事
    實相符，堪予採認。
三、按92年7 月9 日新修正之毒品危害防制條例刪除2 犯及3 犯
    之規定，一改修法前繁雜之處遇程式，僅將施用毒品者簡化
    區分為初犯、再犯，並認施用毒品者係屬病患性犯人，以觀
    察、勒戒戒除其身癮，並以強制戒治去除其心癮。經觀察、
    勒戒或強制戒治執行完畢釋放後，若係5 年後再犯該條例第
    10條施用毒品罪者，與同條例第20條第1 項、第2 項關於「
    初犯」之處理方式相同，檢察官應先聲請法院裁定令被告入
    勒戒處所觀察、勒戒，並視有無繼續施用毒品傾向，決定應
    予釋放、為不起訴之處分，或應聲請法院裁定令入勒戒處所
    強制戒治；若係5 年內「再犯」同條例第10條施用毒品罪者
    ，依同條例第23條第2 項規定，檢察官則應依法追訴。查本
    件被告邱瑞彬前於96年間，因施用毒品案件，經臺灣高雄地
    方法院以96年度毒聲字第354 號裁定送觀察、勒戒後，認有
    繼續施用毒品傾向，經臺灣高雄地方法院以96年度毒聲字第
    1179號裁定令入戒治處所強制戒治，於97年5 月2 日停止戒
    治出所，並由臺灣高雄地方法院檢察署檢察官以97年度戒毒
    偵字第426 號為不起訴處分確定，此有臺灣高等法院被告前
    案紀錄表附卷可考，被告於上開觀察、勒戒及強制戒治執行
    完畢後，於5 年內再犯本次毒品危害防制條例第10條之罪，
    自非屬毒品危害防制條例第20條第3 項所定「5 年後再犯」
    之情形，而應依法追訴處罰。綜此，本件事證已臻明確，被
    告施用毒品海洛因及甲基安非他命之犯行，均洵堪認定，應
    依法論科。
四、按海洛因及甲基安非他命分屬毒品危害防制條例第2 條第2
    項第1 款、第2 款規定之第一級及第二級毒品，均不得持有
    及施用，核被告邱瑞彬所為，係犯同條例第10條第1 項、第
    2 項之施用第一級、第二級毒品罪。被告上開施用海洛因、
    甲基安非他命前後之持有第一級、第二級毒品之低度行為，
    分別為其施用之高度行為所吸收，均不另論罪。被告所犯上
    開2 罪，犯意各別，應予分論併罰。另被告有如前揭犯罪事
    實欄所述之經有期徒刑宣告及執行完畢之情形，有前開臺灣
    高等法院被告前案紀錄表附卷可稽，其於有期徒刑執行完畢
    後5 年以內，故意再犯本件均為有期徒刑以上之罪，皆構成
    累犯，俱應依刑法第47條第1 項規定加重其刑。爰審酌被告
    前已因施用毒品犯行經觀察、勒戒及強制戒治，竟仍故態復
    萌，復行施用毒品不輟，無視於毒品對於自身健康之戕害及
    國家對於杜絕毒品犯罪之禁令，足認非予以適當刑罰不足以
    禁絕；惟衡酌施用毒品係屬自戕行為，被告犯罪手段尚屬平
    和，亦未因此而危害他人，所生損害尚非鉅大，而被告犯後
    於本院審理時坦承犯行，尚見悔意之犯罪後態度，暨施用毒
    品者均有相當程度之成癮性及心理依賴，其犯罪心態與一般
    刑事犯罪之本質並不相同，應側重適當之醫學治療及心理矯
    治為宜，及其智識程度高職畢業、家庭經濟狀況小康暨其犯
    罪動機、目的、手段等一切情狀，分別量處如主文所示之刑
    ，並定其應執行之刑，以資懲儆。
據上論斷，應依刑事訴訟法第273 條之1 第1 項、第299 條第1
項前段，毒品危害防制條例第10條第1 項、第2 項，刑法第11條
、第47條第1 項、第51條第5 款，判決如主文。
本案經檢察官潘國威到庭執行職務。
中    華    民    國   100    年    7     月    29    日
                  刑事第三庭    法  官  陳茂亭
以上正本證明與原本無異。
如不服本判決應於收受判決後10日內向本院提出上訴書狀，並應
敘述具體理由；其未敘述上訴理由者，應於上訴期間屆滿後20日
內向本院補提理由書（均須按他造當事人之人數附繕本）「切勿
逕送上級法院」。
中    華    民    國   100    年    7     月    29    日
                                書記官  黃佳惠
附錄本案論罪科刑法條：
毒品危害防制條例第10條
施用第一級毒品者，處 6 月以上 5 年以下有期徒刑。
施用第二級毒品者，處 3 年以下有期徒刑。